【裁判字號】    98,交聲,175
【裁判日期】    980408
【裁判案由】    違反道路交通管理處罰條例聲明異議
【裁判全文】
臺灣新竹地方法院交通事件裁定         98年度交聲字第175號
原處分機關  交通部公路總局新竹區監理所新竹市監理站
異  議  人
即受處分人  甲○○
上列異議人因違反道路交通管理處罰條例案件，對於交通部公路
總局新竹區監理所新竹市監理站98年3月9日竹監新三字第裁51-E
00000000號裁決處分，聲明異議，本院裁定如下：
    主  文
異議駁回。
    理  由
一、按受處分人，不服第8 條主管機關所為之處罰，得於接到裁
    決書之翌日起20日內，向管轄地方法院聲明異議；又交通法
    庭認為聲明異議無理由者，應以裁定駁回之，道路交通管理
    處罰條例第87條第1 項、道路交通案件處理辦法第19條分別
    定有明文。次按，汽車駕駛人，爭道行駛有不按遵行之方向
    行駛者，處新臺幣（下同）600元以上1,800元以下罰鍰，道
    路交通管理處罰條例第45條第 1款復有規定；再汽車駕駛人
    駕駛汽車違反道路交通管理處罰條例第45條規定者，除應依
    該條所規定之罰鍰處罰外，並予記違規點數 1點，同條例第
    63條第1項第1款亦有明文。
二、原處分意旨略以：異議人即受處分人於民國98年1 月20日18
    時30分許，駕駛車牌號碼128-BPQ 號重型機車，行經新竹市
    ○○路○段2巷時，因不按遵行之方向行駛，經原舉發單位即
    新竹市警察局交通隊警員以異議人違反道路交通管理處罰條
    例第45條第1款規定，填掣竹市警交字第E00000000號舉發違
    反道路交通管理事件通知單【下稱舉發通知單】予以舉發。
    嗣異議人提出陳述，原舉發單位調查後，仍認其有前揭違規
    行為，原處分機關乃依道路交通管理處罰條例第45條第1 款
    及第63條第1項第1款規定，於98年3月9日以竹監新三字第裁
    51-E00000000號違反道路交通管理事件裁決書【下稱裁決書
    】裁處異議人罰鍰1,200元，並記違規點數1點。
三、聲明異議意旨略以：異議人主張其對於舉發通知單上所謂「
    應到案日期」之意義難以理解，不知道應到案日期係指繳納
    罰鍰期限。又異議人係於98年1 月20日違規，應到案日期為
    98年2月5日，而時逢農曆春節，公務機關及郵局休假9 日，
    異議人僅有6日繳款時間，有所不公，迨異議人於98年2月10
    日繳款後，因逾越應到案日期繳納罰鍰另遭罰300 元，為此
    請求撤銷原處分等語。
四、經查：
(一)、異議人對於其98年1月20日18時30分許，駕駛車牌號碼128-B
    PQ號重型機車，行經新竹市○○路○段2巷處，有不按遵行之
    方向行駛等情並不否認，有異議人聲明異議狀、舉發通知單
    及裁決書各 1份在卷可參，是異議人確有上開違規事實，堪
    以認定。
(二)、異議人雖辯稱其不了解何謂「應到案日期」，且時逢農曆春
    節，繳納罰款期間過短以致逾期繳納罰鍰云云，惟經本院審
    閱舉發通知單，舉發通知單正面之注意事項欄及背面繳納或
    向經委託代收之機構繳納交通違規罰鍰須知第1 點，已告知
    駕駛人即異議人應於「應到案時間內」繳納罰鍰，異議人自
    難諉為不知。再者，舉發通知單正面左下角注意事項欄第 2
    點記載：「本單經勾記『得採網際網路、語音轉帳、郵繳或
    向經委託代收之機構繳納罰鍰』者，得依本單背面列印之罰
    鍰繳納方式向代收機構繳罰鍰，或逕向應到案處所自動繳納
    …」，而該舉發通知單左上角亦經勾選得採網際網路、語音
    轉帳、郵繳或向委託代收之機構繳納罰鍰，是該舉發通知單
    關於罰鍰繳納方式之教示事項業經記載明確，且有多元繳款
    方式，異議人既收受該舉發通知單，自應詳閱，以明瞭繳費
    方式及繳費地點，異議人雖主張其繳納罰鍰期間時逢農曆春
    節假日，繳納期間過短，然異議人尚非不得以網際網路或語
    音轉帳等方式繳款，況異議人應到案日期之末日並非假日，
    是異議人前揭所辯，委無足採。
(三)、又汽車駕駛人，爭道行駛有不按遵行之方向行駛之違規，於
    期限內繳納或到案聽候裁決者，處罰鍰900 元；逾越應到案
    期限30日內，繳納罰鍰或到案應候裁決者，處罰鍰1,200 元
    ，違反道路交通管理事件統一裁罰基準表定有明文。而本件
    異議人即有上述違規行為，又未於期限內繳納罰鍰，並有逾
    越應到案期限30日內繳納罰鍰之情形，原處分機關依上開規
    定裁處異議人罰鍰1,200 元，於法並無不合，異議人請求按
    最低金額繳納罰鍰，自非有據。
(四)、綜上所述，原處分機關對異議人之前揭違規行為，依道路交
    通管理處罰條例第45條第1 款及違反道路交通管理事件統一
    裁罰基準表之規定，裁處罰鍰1,200 元，並依違反道路交通
    管理處罰條例63條第1項第1款記違規點數1 點，核無違誤，
    本件異議為無理由，應予駁回。
五、據上論斷，應依道路交通案件處理辦法第19條，裁定如主文
    。
中    華    民    國    98    年    4     月    8     日
                  交通法庭法  官    楊數盈
以上正本證明與原本無異。
如不服本裁定，應於裁定送達後5 日內向本院提出抗告狀。
中    華    民    國    98    年    4     月    8     日
                          書記官    陳麗麗


司法院資訊處製作；財團法人民間司法改革基金會備份。
